---
title: "Aufgabe 2.3 eigenes Netzwerk"
author: "Alice Kärcher"
date: "2023-10-19"
output: html_document
---

```{r setup, Setup, include=FALSE}
knitr::opts_chunk$set(echo = TRUE)

#Setup 

install.packages("igraph", repos = 'http://cran.us.r-project.org')
library("igraph")


```

#Daten in R einlesen

Im nachfolgenden Chunk wird die Edgelist eingelesen und das gerichtete Netzwerk für die Visualisierung vorbereitet. 

```{r Daten in R einlesen}

#Edgelist einlesen 

modernfamily_edgelist = read.csv("modernfamily_edgelist.csv", sep = ";", 
                                 stringsAsFactors = F)
#Edgelist als Matrix 

modernfamily_edgelist <- as.matrix(modernfamily_edgelist)

#Gerichtetes Netzwerk vorbereiten 

modernfamilyNetwork <- graph.edgelist(modernfamily_edgelist, directed = TRUE)
modernfamilyNetwork
View(modernfamilyNetwork)
V(modernfamilyNetwork)$name


```

#Visualisierung mittels plots 


```{r Visualisierung Edgelist, echo=FALSE}

#Visualisierung Edgelist 

plot(modernfamilyNetwork, vertex.size = 10, vertex.color = "tomato", 
     vertex.frame.color = NA,
     vertex.lable.cex = .7, 
     vertex.label.color = "black",
     edge.curved = .1, 
     edge.arrow.size = .3, 
     edge.width = .7)
kamadaLayout <- layout.kamada.kawai(modernfamilyNetwork)


```

#Gesamtnetzwerk vorbereiten

```{r Gesamtnetzwerk, echo=FALSE}

#Nodelist einlesen und Eigenschaften anzeigen
modernfamily_Nodelist = read.csv("modernfamily_Nodelist.csv", sep = ";", 
                                 stringsAsFactors = F)
head(modernfamily_Nodelist)

#mehr Eigenschaften im Netzwerk Modern Family einsehbar 

## Edgelist nochmal einlesen 
modernfamily_edgelist = read.csv("modernfamily_edgelist.csv", sep = ";", 
                                 stringsAsFactors = F)

##Nodelist nochmal einlesen 
modernfamily_Nodelist = read.csv("modernfamily_Nodelist.csv", sep = ";", 
                                 stringsAsFactors = F)
head(modernfamily_Nodelist)

#Edgelist und Nodelist zusammenführen ins Netzwerk 
modernfamilyNetwork <- graph_from_data_frame(d = modernfamily_edgelist,
                                             directed = T,
                                             vertices = modernfamily_Nodelist)
                                
modernfamilyNetwork


```

```{r Gesamtnetzwerk, echo=FALSE}

#Nodelist einlesen und Eigenschaften anzeigen
modernfamily_Nodelist = read.csv("modernfamily_Nodelist.csv", sep = ";", 
                                 stringsAsFactors = F)
head(modernfamily_Nodelist)

#mehr Eigenschaften im Netzwerk Modern Family einsehbar 

## Edgelist nochmal einlesen 
modernfamily_edgelist = read.csv("modernfamily_edgelist.csv", sep = ";", 
                                 stringsAsFactors = F)

##Nodelist nochmal einlesen 
modernfamily_Nodelist = read.csv("modernfamily_Nodelist.csv", sep = ";", 
                                 stringsAsFactors = F)
head(modernfamily_Nodelist)

#Edgelist und Nodelist zusammenführen ins Netzwerk 
modernfamilyNetwork <- graph_from_data_frame(d = modernfamily_edgelist,
                                             directed = T,
                                             vertices = modernfamily_Nodelist)
                                
modernfamilyNetwork


```


```{r Gesamtnetzwerk, echo=FALSE}

#Nodelist einlesen und Eigenschaften anzeigen
modernfamily_Nodelist = read.csv("modernfamily_Nodelist.csv", sep = ";", 
                                 stringsAsFactors = F)
head(modernfamily_Nodelist)

#mehr Eigenschaften im Netzwerk Modern Family einsehbar 

## Edgelist nochmal einlesen 
modernfamily_edgelist = read.csv("modernfamily_edgelist.csv", sep = ";", 
                                 stringsAsFactors = F)

##Nodelist nochmal einlesen 
modernfamily_Nodelist = read.csv("modernfamily_Nodelist.csv", sep = ";", 
                                 stringsAsFactors = F)
head(modernfamily_Nodelist)

#Edgelist und Nodelist zusammenführen ins Netzwerk 
modernfamilyNetwork <- graph_from_data_frame(d = modernfamily_edgelist,
                                             directed = T,
                                             vertices = modernfamily_Nodelist)
                                
modernfamilyNetwork


```

#Visualisierung Gesamtnetzwerk

```{r Visualisierung Gesamtnetzwerk, echo=FALSE}

#Reihenfolge Geschlecht 

V(modernfamilyNetwork)$Geschlecht [1:5]

#Geschlechtern Farben zuordnen 

V(modernfamilyNetwork)$color <- ifelse(V(modernfamilyNetwork)
                                       $Geschlecht=="maennlich", "dodgerblue3",
                                       "pink")

#Visualisierung mit Geschlechtern nach Farben 

plot(modernfamilyNetwork, vertex.size = 10, vertex.frame.color = "black",
     vertex.label.cex = .7, 
     edge.curved = .1, 
     edge.arrow.size = .3)

#Visualisierung nach Rollen in der Familie 

V(modernfamilyNetwork)$color <- NA 
V(modernfamilyNetwork)$color <- ifelse(V(modernfamilyNetwork)
                                       $Rolle == "Vater", "burlywood1", "tomato")
V(modernfamilyNetwork)$color <- ifelse(V(modernfamilyNetwork)
                                       $Rolle == "Mutter", "seagreen", 
                                       V(modernfamilyNetwork)$color)
V(modernfamilyNetwork)$color <- ifelse(V(modernfamilyNetwork)
                                       $Rolle == "Tochter", "pink", 
                                       V(modernfamilyNetwork)$color)
V(modernfamilyNetwork)$color <- ifelse(V(modernfamilyNetwork)
                                       $Rolle == "Sohn", "grey70", 
                                       V(modernfamilyNetwork)$color)
plot(modernfamilyNetwork, vertex.size = 10, 
     vertex.label.cex = .7, 
     edge.curved = .1, 
     vertex.frame.color = "black",
     edge.arrow.size = .3, 
     edge.width = .7, 
     edge.color = "grey30")

#Unterscheidung nach Alter und Visualisierung 

V(modernfamilyNetwork)$size = V(modernfamilyNetwork)$Alter/5

plot(modernfamilyNetwork, vertex.size = 10, 
     vertex.label.cex = .7, 
     edge.curved = .1, 
     vertex.frame.color = "black",
     edge.arrow.size = .3, 
     edge.width = .7, 
     edge.color = "grey30")




```

#Anmerkung zur Bedeutung des Netzwerkes 

Das dargestellte Netzwerk zeigt die Verwandschaft der vorliegenden Charaktere aus der Serie Modern Family. 
Es handelt sich hierbei um die Familie Dunphy, was bedeutet, dass alle Knoten eine Verbindung zueinander haben, da alle Personen miteinander verwandt sind. Das Netzwerk ist also gerichtet und die Beziehungen der Charaktere zueinander reziprok. 

